【裁判字號】    95,訴,1086
【裁判日期】    951031
【裁判案由】    毒品危害防制條例
【裁判全文】
臺灣臺北地方法院刑事判決              95年度訴字第1086號
公  訴  人  臺灣臺北地方法院檢察署檢察官
被      告  甲○○
                    （現於臺灣臺北監獄執行中）
上列被告因毒品危害防制條例案件，經檢察官提起公訴（95年度
毒偵字第1607號），嗣被告於準備程序中就被訴事實為有罪之陳
述後，經本院合議庭裁定認為宜由受命法官獨任行簡式審判程序
審理，判決如下：
    主    文
甲○○連續施用第一級毒品，累犯，處有期徒刑壹年。
    事    實
一、甲○○前因施用毒品案件，經臺灣板橋地方法院以91年度毒
    聲字第2422號裁定令入戒治處所施以強制戒治後，再經臺灣
    板橋地方法院以91年度毒聲字第4208號裁定停止戒治，所餘
    戒治期間並付保護管束，惟甲○○竟於保護管束期間，有施
    用第一級毒品海洛因之行為，經臺灣板橋地方法院以92年度
    毒聲字第1999號裁定撤銷停止戒治，令入戒治處所施以強制
    戒治，嗣於民國93年7月23日強制戒治期滿，於翌日即93年7
    月24日釋放，而由臺灣板橋地方法院檢察署檢察官以93年度
    戒毒偵字第305號為不起訴處分確定；然又於94年8月間因施
    用毒品犯行，經本院以94年度訴字第655號判處有期徒刑10
    月，並由臺灣高等法院於94年12月27日以94年度上訴字第
    3626號駁回甲○○之上訴。甲○○另因犯竊盜罪，經臺灣板
    橋地方法院以93年度簡字第5826號判處有期徒刑3月確定，
    於94年11月8日縮短刑期執行完畢，詎仍不知悔改，復基於
    施用第一級毒品海洛因之概括犯意，連續於95年1月5日上午
    某時至95年4月11日晚上八、九時許，在台北市○○區○○
    街71號住處及台北縣新莊市○○路○段187號香奈爾旅館228
    室等處所，以針筒注射方式施用第一級毒品海洛因多次。嗣
    分別於(一)95年1月6日11時30分許，甲○○因竊盜犯行為警查
    獲，經採尿送驗，發現有嗎啡陽性反應。(二)95年4月12日在
    上揭香奈爾旅館228室為警查獲，然甲○○為掩飾身分以脫
    免刑責，竟冒其友人「程志銘」名義應訊及採尿，經本院95
    年度訴字第1239號違反毒品危害防制條例案件送指紋鑑定後
    ，始查獲上情。
二、案經臺北縣政府警察局新店分局、新莊分局報告臺灣臺北地
    方法院檢察署檢察官偵查起訴，嗣被告於準備程序中就被訴
    事實為有罪之陳述後，經本院合議庭裁定認為宜由受命法官
    獨任行簡式審判程序審理。
    理    由
一、上揭事實業據被告於本院準備程序及審理時供承不諱，而被
    告為警二度查獲當日所採集之尿液，經送台灣檢驗科技股份
    有限公司，以酵素免疫學分析法（ＥＩＡ）及氣相層析質譜
    儀（ＧＣ／ＭＳ）檢驗結果，均檢驗出第一級毒品嗎啡陽性
    反應，有該公司95年2月6日、95年4月26日所出具之濫用藥
    物檢驗報告各一紙在卷（見95年度毒偵字第1607號偵查卷第
    12頁及本院卷第119頁）可憑。又被告有如事實欄所載之毒
    品前科，有上開判決書、裁定、處分書及臺灣高等法院被告
    前案紀錄表等資料在卷可按。綜上所述，堪認被告之任意性
    自白核與事實相符，自得採為論罪之依據。本件事證已臻明
    確，其於強制戒治執行完畢釋放後5年內再犯施用第一級毒
    品海洛因之犯行洵堪認定。
二、按海洛因具有成癮性、濫用性，對社會危害甚大，屬毒品危
    害防制條例第2條第2項第1款所規定之第一級毒品。核被告
    各次施用海洛因之行為，均係犯毒品危害防制條例第10條第
    1項之施用第一級毒品罪，其每次施用前、後持有第一級毒
    品之低度行為，均為嗣後施用之高度行為所吸收，不另論罪
    。被告行為後，刑法第56條關於連續犯之規定業於95年7月
    1日修正刪除生效，該連續犯規定刪除後，除法理上合於接
    續犯、包括一罪之情形仍可認為構成單一之犯罪外，其於數
    犯罪行為之情形，即應依刑法第51條之規定予以分論併罰。
    經依刑法第2條第1項比較新、舊法之結果，認本件被告前後
    多次施用毒品之行為，並無適用行為後之新法較有利於被告
    之情形，自應適用行為時即修正前刑法第56條關於連續犯之
    規定。是被告先後多次施用第一級毒品之行為，其時間緊接
    ，方法相同，觸犯構成要件相同之罪名，顯係基於概括犯意
    為之，為連續犯，應依修正前刑法第56條連續犯之規定論以
    一罪，並依法加重其刑。
三、檢察官雖僅就被告於95年1月5日17時30分至95年1月6日11時
    30分間某時點施用海洛因犯行提起公訴，惟被告確有自95年
    1月5日上午某時至95年4月11日晚上八、九時許止之連續施
    用毒品行為，業經本院審酌認定如前，且依刑事訴訟法第
    267條規定，其一部起訴之效力自及於全部連續犯之犯罪事
    實，況檢察官已就未經起訴之其餘事實擴張犯罪事實，本院
    自得就全部連續犯行併予審判。
四、查被告另因犯竊盜罪，經臺灣板橋地方法院以93年度簡字第
    5826號判處有期徒刑3月確定，於94年11月8日縮短刑期執行
    完畢，有臺灣高等法院被告前案紀錄表在卷可按，其受前開
    徒刑之執行完畢後，五年以內因故意再犯本件有期徒刑以上
    之罪，不論依修正前之刑法第47條，或修正後之刑法第47條
    第1項之規定，均構成累犯，新法對被告而言並無較有利之
    情形，應逕依修正前刑法第47條規定，論以累犯，並加重其
    刑，及依法遞加之。爰審酌被告素行不佳，前經觀察勒戒、
    強制戒治等程序並經法院論罪處刑，仍不知悔改，復繼續沾
    染毒品惡習，其施用毒品行為對於自身危害程度非輕、其犯
    罪之動機、目的、手段，暨犯後坦承犯行、態度良好等一切
    情狀，量處如主文第一項所示之刑，以資懲儆。
據上論斷，應依刑事訴訟法第273條之1第1項、第299條第1項前
段，毒品危害防制條例第10條第1項，刑法第11條前段、第2條第
1項前段，修正前刑法第56條、第47條，判決如主文。
本案經檢察官林禎瑩到庭執行職務
中    華    民    國    95    年    10    月    31    日
                  刑事第十庭    法  官  紀文惠
以上正本證明與原本無異。
如不服本判決，應於判決送達後10日內，向本院提出上訴狀。
                                書記官  劉新怡
中    華    民    國    95    年    10    月    31    日
附錄本案論罪科刑法條全文
毒品危害防制條例第10條
施用第一級毒品者，處 6 月以上 5 年以下有期徒刑。
施用第二級毒品者，處 3 年以下有期徒刑。


司法院資訊處製作；財團法人民間司法改革基金會備份。
